臺灣高雄地方法院刑事判決　　　　　　　96年度易字第2072號
　　公　訴　人　臺灣高雄地方法院檢察署檢察官
　　被　　　告　乙○○
上列被告因竊盜案件，經檢察官提起公訴（96年度偵字第16107
號），本院判決如下：
    主  文
乙○○攜帶兇器竊盜電纜線，累犯，處有期徒刑拾月，減為有期
徒刑伍月，如易科罰金，以新台幣壹仟元折算壹日。
    事  實
一、乙○○前因肅清煙毒條例案件，經台灣高等法院高雄分院85
    年度上訴字第1818號判決處有期徒刑3 年3 月確定，另因搶
    奪案件，經本院86年度訴字第17號判決處有期徒刑1 年確定
    ，再因肅清煙毒條例案件，經台灣高等法院高雄分院86年度
    上訴字第813 號判決處有期徒刑3 年5 月確定，3 罪接續執
    行，於民國89年4 月25日假釋出監，嗣因撤銷假釋執行殘刑
    ，於95年2 月15日縮刑期滿執行完畢。詎仍不知悔改，乙○○復基於為自己不法所有之意圖，於96年4 月20日10時30分
    許，攜帶客觀上足以危害人生命、身體之不明銳器前往高雄
    縣岡山鎮致遠村21棟6 號旁，以持該不明銳器割斷電纜線之
    方式，竊得臺灣電力股份有限公司所有重約10.8公斤之電纜
    線38m/㎡（下稱本件電纜線），並將本件電纜線收綑完備，
    置於自己實力支配下，欲離開現場之際，為丙○○所當場發
    現，並報警循線查獲。
二、案經高雄縣政府警察局岡山分局報告臺灣高雄地方法院檢察
    署檢察官偵查起訴。
    理  由
壹、程序事項：
一、按被告以外之人於審判外之言詞或書面陳述，除法律有規定
    者外，不得作為證據；被告以外之人於審判外之陳述，雖不
    符前4 條之規定，而經當事人於審判程序同意作為證據，法
    院審酌該言詞陳述或書面陳述作成時之情況，認為適當者，
    亦得為證據。當事人、代理人或辯護人於法院調查證據時，
    知有第159 條第1 項不得為證據之情形，而未於言詞辯論終
    結前聲明異議者，視為有前項之同意，刑事訴訟法第159 條
    之5 定有明文。查本件證人即台電員工丁○○於警詢所為之
    指述，性質上固屬傳聞證據，亦未符合刑事訴訟法第159 條
    之1 到第159 之4 之傳聞例外規定，惟檢察官、被告對於證
    人丁○○之警詢筆錄之證據能力，經本院於審理期日提示並
    告以要旨，迄至言詞辯論終結前，檢察官、被告對該等筆錄
    內容均未聲明異議，本院審酌上開證人丁○○與被告素無怨
    隙，僅因任職於台灣電力公司，瞭解本件電纜線之外觀、特
    徵，復無違法取證瑕疵存在，則其於案發後依據工作經驗所
    為之言詞陳述，應無顯不可信之情形，引用其之上開言詞陳
    述作為證據應屬適當，依刑事訴訟法第159 條之5 規定，證
    人丁○○於警詢所為之陳述，自得採為證據，合先敘明。
貳、實體事項：
一、訊據被告乙○○固坦承有於上開時、地手持本件電纜線之事
    實，惟矢口否認有何竊盜犯行，辯稱：有位不知名老伯要其
    去接電線，其始手持本件電纜線，其身上沒有工具，如何剪
    斷電纜線云云，另於本院審判程序中辯稱：其當天手持本件
    電纜線是要作資源回收云云。經查：
（一）本件電纜線屬台灣電力公司之電纜線，遭不明銳器剪斷乙
      節，業經證人丁○○於警詢中證述：本件電纜線外皮上印
      有TPC 字樣，為台電公司之電線，本件電纜線之電線皮之
      剪斷痕跡平整，可能是用鋼絲鉗剪斷等語（見警卷），復
      有照片10張在卷可查（見警卷），上開事實堪信為真。
（二）被告固否認竊取本件電纜線，而為上開辯稱云云，然證人
      丙○○於本院審理中結證稱：我有在96年4 月20日10時30
      分許，在高雄縣岡山鎮致遠村21棟6 號住處外面發現乙○○手拿著一捆電線，當時我原來在屋內，因為我們家突然
      停電，我就走出來到外面看，就看到乙○○從隔壁空屋走
      出來手拿一捆電線，我就問他為何要剪電線，他沒有回答
      ，我當時有叫他把電線接起來，然後他說要去拿工具來接
      電線，就把電線留在地上跑掉了。當時因為突然停電還有
      很多鄰居都出來看，當時除了鄰居和被告外，沒有其他人
      ，被剪的電線是我們那一排房子供電的電線，因為他剪了
      之後我們的房子就沒有電了。從我發現停電到我走出屋外
      發現被告，大約隔2 、3 分鐘等語（見本院96年9 月4 日
      審判筆錄第3 、4 頁）。證人丙○○與被告素不相識，亦
      無怨隙，其僅單純身為停電之被害人，就此部分之證述，
      當無甘冒偽證風險，誣指被告竊盜犯行，證人丙○○上開
      所述應可採信。又被告經本院訊問中供述：（問：當天你
      為何會拿本件電纜線從該空屋走出來？）因為我們眷村在
      改建，我進去空屋做資源回收要撿一些廢棄物，看到地上
      有一捆電線我就拿出來。（問：你為何會向丙○○說要回
      去拿工具接電線？）因為他說他們家沒有電，他拜託我要
      我幫他接電線。（問：你後來是否有回去幫他接電線？）
      沒有，因為後來現場人愈來愈多，都說是我把電線剪斷的
      。（問：你走出空屋時除了手上拿本件電纜線之外，是否
      還有拿其他東西？）沒有。（問：你走進空屋時是否有帶
      袋子或其他容器？）都沒有。（問：你要去資源回收為何
      沒有帶袋子？）我們有一個團隊，先去找空屋再去做資源
      回收，會去跟屋主談談看價錢或者有看到人家不要的東西
      就帶走。當天我是騎腳踏車經過。（問：你有無跟丙○○
      說你是台電的員工？）沒有云云（見本院96年9 月4 日審
      判筆錄第7 、8 頁）。倘被告於案發時地進入該空屋之目
      的欲作資源回收，為何除了手持本件電纜線走出該空屋外
      ，並未一併持其他東西走出該空屋。再者，被告進入該空
      屋，並無攜帶任何袋子或容器，此與一般從事資源回收工
      作人員之舉動有異。又當證人丙○○要求被告將本件電纜
      線接回去時，被告並無告知「其非台電員工，而係資源回
      收人員」，反而答應要去拿工具來接電線，被告此舉顯與
      常情有違。另外當停電事件發生時，一般人之反應會先檢
      查屋內電器有無損壞、電錶有無跳電之情況，接著才會走
      出屋外察看電線是否遭人剪斷，而本件被告進入空屋持不
      明銳器將本件電纜線剪斷後，仍須有數分鐘之時間整理該
      電纜線，此與證人丙○○證述停電後2 、3 分鐘始走出屋
      外發現被告手持本件電纜線之過程亦屬合理。至於被告辯
      稱沒有工具剪斷電纜線乙節，若本件電纜線係由他人所剪
      下，他人何不將該電纜線帶離現場，況案發當時現場除遭
      停電之居民、被告外，復無其他人在場，被告此部分所辯
      亦屬卸責之詞，本院認被告上揭所辯，均與常情不符，委
      無足採，本件電纜線應屬被告所竊為真。
（三）綜上所述，本件被告竊盜犯行之事證明確，應依法論科。
二、按刑法第321 條第1 項第3 款所謂兇器，其種類並無限制，
    凡足以對人身造成危險者均屬之；而攜帶兇器竊盜，祇須行
    竊時攜帶具有危險性之兇器為己足，行為人是否有以之為行
    兇之意圖在所不問。又本件電纜線被剪斷之痕跡平整，且要
    將電纜線之銅線切斷，應須由金屬材質構成之堅硬器物始能
    達此效果，故本件被告所持之不明銳器應係金屬材質構成之
    堅硬器物，客觀上足對人之身體、生命、安全造成威脅，自
    屬兇器無訛。再按「竊盜或損壞電桿、電線、變壓器或其他
    供電設備者，依刑法之規定從重處斷。」，電業法第105 條
    定有明文，則竊取電業法之電線，除犯刑法之竊盜罪外，亦
    構成電業法第105 條之竊盜供電設備罪，依刑法竊盜罪之法
    律效果論處；而依特別法優於普通法之法律競合關係，竊取
    電業法之電線犯行，電業法第105 條應優先於刑法竊盜罪章
    而適用。核被告乙○○攜帶不明銳器竊取本件電纜線行為，
    係犯電業法第105 條竊盜供電設備罪，依刑法第321 條第1
    項第3 款之攜帶兇器竊盜罪之規定從重處斷。公訴意旨認應
    依刑法第321 條第1 項第3 款攜帶兇器竊盜罪處斷，尚有未
    恰，惟其起訴之社會基本事實相同，爰依法變更起訴法條。
    被告前因肅清煙毒條例案件，經台灣高等法院高雄分院85年
    度上訴字第1818號判決處有期徒刑3 年3 月確定，另因搶奪
    案件，經本院86年度訴字第17號判決處有期徒刑1 年確定，
    再因肅清煙毒條例案件，經台灣高等法院高雄分院86年度上
    訴字第813 號判決處有期徒刑3 年5 月確定，3 罪接續執行
    ，於89年4 月25日假釋出監，嗣因撤銷假釋執行殘刑，於95
    年2 月15日縮刑期滿執行完畢，此有臺灣高等法院被告前案
    紀錄表1 份在卷可稽，被告前受徒刑之執行完畢後，再犯本
    件竊盜犯行，係5 年以內故意再犯本件有期徒刑以上之罪，
    為累犯，應依刑法第47條第1 項之規定，加重其刑。爰審酌
    被告不思勞力工作，賺取生活所需，僅因貪圖一己私利，即
    攜帶不明銳器竊取供電業者輸送電力需用之電纜線，致高雄
    縣岡山鎮致遠村居民用電權益受影響，又其所竊取之電線變
    賣後價值雖不高，卻足以使一般民眾之生活與用電安全受到
    嚴重之侵害，故被告所得利益雖小，惟所生危害甚鉅，被告
    惡性非輕，惟念其所竊得之本件電纜線價值僅新台幣1,940
    元，業經被害人取回等一切情狀，量處如主文所示之刑，以
    資懲儆。末起訴意旨雖求處諭知強制工作，然被告於本件所
    犯之竊盜罪，僅有1次 竊盜犯行，被告目前雖有數件竊盜案
    件或在偵查、或在審理中，然均尚未確定，尚無法以此遽認
    被告有犯罪之習慣，此與竊盜犯贓物犯保安處分條例第3 條
    第1 項規定之「犯罪習慣」構成要件不符，爰不為強制工作
    之諭知，附此敘明。查被告乙○○於上開時間所犯竊盜犯行
    ，係在96年4 月24日以前，合於減刑條件，應並予宣告減刑
    如主文所示及易科罰金之折算標準，附此敘明。
三、至於該不明利器，雖供被告為本件犯罪所用，然被告並未坦
    承為其所有，卷內亦無其他事證供本院認定該物為被告所有
    ，爰不予宣告沒收，附此敘明。
據上論斷，應依刑事訴訟法第299 條第1 項前段、第300 條，電
業法第105 條，刑法第11條前段、第321 條第1 項第3 款、第47
條第1 項、第41條第1 項前段，中華民國96年罪犯減刑條例第2
條第1 項第3 款、第7 條、第9 條，判決如主文。
本案經檢察官甲○○到庭執行職務。
中　　華　　民　　國　　96　　年　　9 　　月　　18　　日
                  刑事第三庭  審判長法　官  蔡國
                                    法  官  蔡書瑜
                                    法  官  何佩陵
以上正本證明與原本無異。
如不服本判決應於收受本判決後10日內向本院提出上訴書狀，並
應敘述具體理由，如未敘述上訴理由者，應於上訴期間屆滿後20
日內補提理由書狀於本院（均須按他造當事人之人數附繕本）。
中　　華　　民　　國　　96　　年　　9 　　月　　18　　日
                                    書記官  鍾淑美
附錄本案所犯法條：
中華民國刑法第321條
（加重竊盜罪）
犯竊盜罪而有左列情形之一者，處 6 月以上、 5 年以下有期徒刑：
一  於夜間侵入住宅或有人居住之建築物、船艦或隱匿其內而犯之者。
二  毀越門扇、牆垣或其他安全設備而犯之者。
三  攜帶兇器而犯之者。
四  結夥三人以上而犯之者。
五  乘火災、水災或其他災害之際而犯之者。
六  在車站或埠頭而犯之者。
前項之未遂犯罰之。
電業法第105條
竊盜或損壞電桿、電線、變壓器或其他供電設備者，依刑法之規
定從重處斷。
